【裁判字號】    89,上易,2326
【裁判日期】    890828
【裁判案由】    竊盜
【裁判全文】
臺灣高等法院臺中分院刑事判決              民國八十九年度上易字第二三二六號
    上  訴  人  臺灣臺中地方法院檢察署檢察官
    被      告  乙○○
右上訴人因被告竊盜案件，不服臺灣臺中地方法院中華民國八十九年八月二十八日第
一審判決（民國八十九年度易字第一三八三號，起訴案號：臺灣臺中地方法院檢察署
民國八十九年度偵字第五四九八號），提起上訴，本院判決如左：
    主  文
上訴駁回。
    理  由
一、公訴意旨略以：被告乙○○意圖為自己不法之所有，於民國八十八年八月十一日
    上午十時許，在臺中市○區○○街六三巷巷口，以自備之鑰匙竊取丙○○所有車
    號ＳＳＭ－一三三號重型機車一部，嗣於同年月十六日晚間八時許，經警在臺中
    市○○路與自由路口查獲被告騎乘該贓車，因認被告有刑法第三百二十條第一項
    之普通竊盜罪嫌云云。
二、按犯罪事實應依證據認定之，無證據不得推定其犯罪事實；又被告否認犯罪事實
    所持之辯解，縱屬不能成立，仍非有積極證據足以證明其犯罪行為，不能遽為有
    罪之認定，刑事訴訟法第一百五十四條、最高法院三十年上字一八三一號判例可
    資參照。
三、公訴人認被告涉有上開犯嫌，無非以被害人丙○○之指訴、機車鑰匙三支扣案及
    被告所供係向朋友所借，經警方偕同返家查無此人，不無可疑，且與常情有違等
    為主要論據。經訊據被告乙○○仍堅決否認有何竊盜犯行，辯稱：伊在工地一位
    認識沒幾天的朋友到家裡喝酒，家中雖有一部機車，惟當時該機車已被太太騎出
    ，朋友說要買鹽酥雞回來下酒，伊就跟他借車外出，隨即被查獲，該朋友後來查
    出叫「劉淇華」，年籍不詳，後來伊帶警察回家查，「劉淇華」還從伊家門口旁
    邊的小巷子跑掉等語。經查，原審法院依職權傳喚查獲本案之警員吳偉亮、施百
    璜到庭，吳偉亮證稱伊僅是查獲被告騎乘贓車，未隨同返家追查等語，施百璜則
    證稱當時（偕同返家查被告口中所稱之朋友）未見有人趁隙逃逸，被告有講話，
    但伊未注意聽等語，可見被告所辯之內容並無積極證據足資證明。惟雖如此，公
    訴人所舉被告涉有竊盜犯嫌之證據，亦有未足之處：其中被害人丙○○之指訴及
    機車鑰匙三支扣案，均僅能證明系爭機車係遭人偷竊之贓車，並不能直接證明被
    告有竊取該機車之行為，此觀被害人丙○○於警訊時之筆錄自明，蓋騎乘贓車者
    並不等同竊賊，騎乘者仍有可能從竊賊處或輾轉取得，此時被告要僅構成收受贓
    物或故買贓物罪嫌，尚難逕論以竊盜罪，是公訴人據此推論被告涉犯竊盜罪，容
    有未妥。而被告供詞或有些許不盡合理之處，然在無證據直接證明其供詞確與事
    實不符之前，仍無法僅憑被告供詞有可疑，或與常情不合等即逕為論罪科刑之依
    據，此為前揭說明所揭櫫之意旨。此外，復查無其他確切證據足資證明被告有公
    訴人所指之行為，核屬不能證明被告犯罪，原審為無罪之判決，核無不合，上訴
    意旨，仍執前詞，指摘原判決不當，非有理由，應予駁回。
四、據上論斷，應依刑事訴訟法第三百六十八條，判決如主文。
本案經檢察官甲○○到庭執行職務。
中      華      民      國    八十九      年    十一      月    十五    日
          臺灣高等法院臺中分院刑事第六庭
                                    審判長法  官  陳  嘉  雄
                                          法  官  邱  顯  祥
                                          法  官  龔  永  昆
右正本證明與原本無異。
不得上訴。
                                          書記官  王  麗  英
中      華      民      國    八十九      年    十一      月    十六    日
                                                                        Ｋ


司法院資訊處製作；財團法人民間司法改革基金會備份。
